ru: Тип пылесоса для бассейна: Портативный аккумуляторный; Встроенная система очистки дна; Ручной; Напорный; Роботизированный; Всасывающий; Другой
pt-BR: Tipo de aspirador de piscina: Equipamento portátil alimentado por bateria; Sistema de limpeza embutido no pisos; Manual; Sistema de limpeza por pressão; Sistema de limpeza robótica; Sistema de limpeza por sucção; Outro
lt-LT: Baseino siurblio tipas: Baterijomis maitinamas delninis įrenginys; Grindų valymo sistema; Rankinis; Slėgio pusė; Robotinis; Siurbimo pusės; Kita
th: ประเภทเครื่องดูดฝุ่นสระว่ายน้ำ: อุปกรณ์พกพาแบบใช้แบตเตอรี่; ระบบทำความสะอาดที่พื้นสระ; มือเข็น; ระบบแรงดันข้าง; หุ่นยนต์ทำความสะอาด; ระบบดูดฝุ่นข้างสระ; อื่นๆ
en: Pool vacuum type: Battery-powered handheld; In-floor cleaning system; Manual; Pressure-side; Robotic; Suction-side; Other
nl: Type zwembadstofzuiger: Draadloze handstofzuiger; Inbouwreinigingssysteem; Handmatig; Drukgestuurde robot; Zwembadrobot; Zuiggesturde reiniger; Overig
sl-SI: Vrsta sesalnika za bazen: Ročni napajalnik na baterije; Sistem za čiščenje tal; Ročni; Tlačna stran; Robotski; Sesalna stran; Drug
el: Τύπος καθαριστή πισίνας: Φορητό με μπαταρία; Σύστημα καθαρισμού δαπέδου; Μη αυτόματος; Πλευρά πίεσης; Ρομποτικό; Πλευρά αναρρόφησης; Άλλο
fi: Uima-altaan imurin tyyppi: Paristokäyttöinen käsissä pideltävä; Lattian sisäinen puhdistusjärjestelmä; Manuaalinen; Painepuoli; Robotti; Imupuoli; Muu
sk-SK: Typ bazénového vysávača: Ručný, na batériu; Systém čistenia v podlahe; Manuálne; Tlakový; Robotický; Sací; Iné
zh-TW: 泳池吸塵器類型: 電池手持式; 地板下清潔系統; 手動; 壓力側; 機器人; 吸入式; 其他
hu: Medenceporszívó típusa: Elemmel működő kézi eszköz; Padlótisztító rendszer; Manuális; Nyomásoldali; Robot; Szívóoldali; Egyéb
zh-CN: 泳池吸污机: 电池手持式; 池底内置清洁系统; 手动; 压力侧; 机器人; 吸力式; 其他
sv: Typ av pooldammsugare: Batteridriven handhållen; Rengöringssystem i golvet; Manuell; Trycksidan; Robotisk; Sugsidan; Övrigt
pt-PT: Tipo de aspirador de piscina: Portátil alimentado por bateria; Sistema de limpeza de pavimentos; Manual; Lado de pressão; Robótico; Lado de aspiração; Outro
vi: Loại máy hút bụi hồ bơi: Thiết bị cầm tay chạy bằng pin; Hệ thống vệ sinh lắp dưới sàn hồ; Thủ công; Phía áp suất đẩy; Robot; Phía áp suất hút; Khác
hr-HR: Vrsta usisavača za bazen: Ručni uređaj na baterije; Sustav za čišćenje dna; Ručno; Tlačna strana; Robotski; Strana s vakuumom; Ostalo
nb: Bassengstøvsugertype: Batteridrevet håndholdt; Rengjøringssystem i gulvet; Manuell; Trykksiden; Robotisk; Sugeside; Annet
fr: Type d’aspirateur de piscine: Aspirateur portatif à batterie; Système de nettoyage intégré au sol; Manuel; À pression; Robot autonome; À aspiration latérale; Autre
cs: Typ bazénového vysavače: Ruční akumulátorový; Samočisticí systém v podlaze; Ruční; Tlakový; Robotický; Automatické; Jiné
ro-RO: Tip de aspirator pentru piscină: Dispozitiv portabil alimentat cu baterii; Sistem de curățare în pardoseală; Manual; Partea de presiune; Robotic; Partea de aspirație; Altele
bg-BG: Тип прахосмукачка за басейн: Ръчено, захранвано с батерии; Система за почистване на пода; Ръчно; Странично налягане; Роботизирано; Странично засмукване; Друго
ko: 수영장 청소기 유형: 배터리식 핸드헬드; 바닥 매립형 시스템; 수동; 압력측; 로봇; 흡입측; 기타
it: Tipo di aspirapolvere per piscina: Portatile alimentato a batteria; Sistema di pulizia a pavimento; Manuale; Lato pressione; Robotico; Lato aspirazione; Altro
pl: Typ odkurzacza basenowego: Ręczny akumulatorowy; System czyszczenia w dnie; Ręczne; Ciśnieniowy (pressure-side); Robotyczny; Ssący (suction-side); Inne
da: Poolstøvsugertype: Batteridrevet håndholdt; Rengøringssystem i gulvet; Manuel; Trykside; Robot; Sugeside; Andet
es: Tipo de aspiradora de piscina: Dispositivo portátil alimentado por batería; Sistema de limpieza en el suelo; Manual; Lado de presión; Robótico; Lado de succión; Otros
ja: プール掃除機のタイプ: バッテリー駆動のハンドヘルド; 床清掃システム; 手動; 圧力側; ロボット; 吸い込み側; その他
de: Typ des Poolsaugers: Batteriebetriebenes Handgerät; Bodenreinigungssystem; Manuell; Druckseite; Roboter; Saugseite; Sonstiges
tr: Havuz süpürgesi tipi: Pille çalışan el tipi; Zemin içi temizleme sistemi; Manuel; Basınçlı sistem; Robotik; Emme tarafı; Diğer